# 同一控制下企业合并调整比较报表披露咨询

提问人：xiaochao1212 时间：2020-04-19 08:05:28
请教：同一控制下企业合并调整比较报表会计师是否必须要出具专项说明，查询了相关公司的披露，
1 、有会计师依据《公开发行证券的公司信息披露编报规则第 19 号—财务信息的更正及相关披露》的要求出具专项说明，但是“财务信息的更正及相关披露”主要是规范定期报告中的财务信息存在差错需要更正，报告里面披露该依据出具“同一控制下企业合并调整比较报表会计师是否必须要出具专项说明”是否存在依据不足或者矛盾。
2 、有会计师依据《公开发行证券的公司信息披露编报规则第 2 号—年度报告的内容与格式》，深交所《信息披露业务备忘录第 21 号——业绩预告及定期报告披露》，作为同一控制下企业合并追溯调整比较报表的依据，对于同一控制下企业合并追溯调整比较报表是否属于《信息披露业务备忘录第 21 号——业绩预告及定期报告披露》需要会计师发表意见的业绩预告修正及依据的事项？
3 、如果以上条文都不要求会计师对同一控制下企业合并追溯调整比较报表出具专项说明，那么是否有具体的条文，或者说并不强制会计师出具该专项说明，仅强制要求企业对该事项进行公告？

回答人：chenyiwei
没有规定这种情况下注册会计师必须出具专项说明，既不是会计政策变更也不是前期差错。